Inventaris van het archief van de Vereniging Gamma: Externe Betrekkingen en Maatschappelijk Werk (Serie Geel), (1947) 1979-1989
Nationaal Archief, Den Haag
Vereniging Gamma: Gele serie
Vereniging Gamma / Gele Serie
1947-1989
merendeel 1979-1989
I27131
37.00 meter; 297 inventarisnummers.
Normale geschreven, getypte en gedrukte documenten, geen bijzondere handschriften.
Nationaal Archief, Den Haag
Vereniging Gamma: Gele Serie
De Vereniging Gamma werd eind jaren zeventig opgezet voor en door de non-profit sector. De zogeheten gele serie bevat vooral stukken over externe betrekkingen: Landelijke Raad voor Cultureel Werk, steunfondsen, belangenorganisaties, buitenlandse contacten, arbeidsvoorwaarden welzijnssector, welzijnsbeleid van de overheid (subsidieregelingen plus later bezuinigingen). Het archief bevat verder veel documentatie over diverse aspecten van het maatschappelijk werk.
Archiefvorming
Geschiedenis van het archiefbeheer
De verwerving van het archief
De rechtstitel is (nog) onbekend.
Inhoud en structuur van het archief
2.19
Ordening van het archief
De volgorde waarin de dossiers zijn beschreven, is niet de volgorde waarin zij in de archiefdozen zijn geborgen. Raadpleeg de inhoudsopgave voor een systematische indeling van de dossiers.
De dossiers van de vereniging Gamma zijn geordend in twee groepen. De onderstaande toegang heeft betrekking op de tweede serie, waarin vooral externe betrekkingen van de vereniging "Gamma" en het maatschappelijk werk in het algemeen ter sprake komen. Voor de stukken betreffende de interne organisatie zie de serie Blauw, die is beschreven in toegang 2.19.094. Een enkele maal wordt in de lijst naar de serie Blauw verwezen.
Aanwijzingen voor de gebruiker
Openbaarheidsbeperkingen
Volledig openbaar.
Materiële beperkingen
Aanvraaginstructie
Openbare archiefstukken kunnen online worden aangevraagd en gereserveerd. U kunt dit ook via de terminals in de studiezaal van het Nationaal Archief doen. Om te kunnen reserveren dient u de volgende stappen te volgen:
U maakt een profiel aan op www.gahetna.nl, en logt vervolgens in
Via de archiefinventaris (alleen de beschrijvingen met rode nummers) selecteert u het gewenste archiefstuk door op de knop 'Reserveren' te klikken
In het volgende scherm geeft u aan op welke dag u het archiefstuk wilt inzien
Indien u zich bevindt in de studiezaal en een tafelnummer heeft ontvangen kunt u dit nummer vermelden. Als u geen tafelnummer heeft kunt u tafelnummer 777 laten staan
Vervolgens bevestigt u uw reservering door deze te versturen.
Verwant materiaal
Beschikbaarheid van kopieën
Beschrijving van de series en archiefbestanddelen
- Koepelorganisaties
  - Nederlands Cultureel Contact
    werkzaamheden overgenomen door Voorlopige Landelijke Raad voor Cultureel Werk, NCC opgeheven
    - Opbouw v/d organisatie/beleidsvorming 1947/1974, 95
    - Raad van Afgevaardigden, notulen 1952/1961, 95
    - Raad van Afgevaardigden, vergaderstukken 1965/1967, 94
    - Raad van Afgevaardigden, vergaderstukken 1969/juni 1974, 94
    - Aktiviteiten 1954/1970, 95
      chron. stukken 1954/1967
      Cie. Representanten van culturele en maatschappelijke organisaties in de Nos (1969/1971)
      Cie Onderzoek naar mogelijkheden van samenspel van omroep en vormingswerk resp. cultureel werk (1969/1971)
      Congres 'Wat bezielt die jongens in Hilversum op 15.1.70 + vervolg
      Studiedag 'Naar Ondernemingsraden in de Culturele Sector of niet ?' 27/4/71
      Studiedag communicatietechnieken welzijn en erbij zijn 27/4/71
      Congres Vrijetijdsbesteding, vandaag en morgen voorjaar 1970 onder auspicien van IRA + rapport Creativiteitscentra
      29/10/70, studiemiddag over Voorontwerp Wet Basisonderwijs
  - (Voorl.) Landelijke Raad voor Cultureel Werk
    RCW is opvolger van het Nederlands Cultureel Contact Voorl. Landelijke Raad werd opgericht voor 4 jaar (tot 1979) sinds 1979 Landelijke Raad enz.
    - voorbereidingen aan de tot standkoming, oprichting (1969/1974), 135
      betr. vnl. Herstrukturering van de Culturele Sector
    - algemeen (1974/1978), 135
    - evaluatie RCW na 4 jaar werken (1978), 135
    - algemeen (1979/1981), 121
    - algemeen (1982/1987), 79
    - Bestuur vergaderingen 1979, 1e halfjaar, 137
    - Bestuur vergaderingen 1979, 2e halfjaar, 137
    - Bestuur vergaderingen 1980, 1e halfjaar, 156
    - Bestuur vergaderingen 1980, 2e half jaar, 156
    - Bestuur vergaderingen 1981, 1e halfjaar, 210
    - Bestuur vergaderingen 1981, 2e half jaar, 1982, 2e half jaar; 210
    - Bestuur vergaderingen 1982, 1e halfjaar, 236
    - Bestuur vergaderingen 1982, 2e halfjaar, 236
    - Bestuur vergaderingen 1983, 29
    - Bestuur vergaderingen 1984, 121
    - Bestuur vergaderingen 1985, 108
    - Bestuur vergaderingen 1986, 80
    - Bestuur vergaderingen 1987, 80
    - Raad vergaderingen juni 1976 t/m juni 1977, 120
    - Raad vergaderingen aug. 1977 t/m dec. 1977, 120
    - Raad vergaderingen 1978, 120
    - Raad vergaderingen 1979, 1e halfjaar, 136
    - Raad vergaderingen 1979, 2e halfjaar, 136
    - Raad vergaderingen 1980, 1e halfjaar, 156
    - Raad vergaderingen 1980, 2e halfjaar, 156
    - Raad vergaderingen 1981, 1e halfjaar, 209
    - Raad vergaderingen 1981, 2e halfjaar, 209
    - Raad vergaderingen 1982, 1e halfjaar, 209
    - Raad vergaderingen 1982, 2e halfjaar, 236
  - Landelijk Raad Voor Cultureel Werk RCW
    - Raad vergaderingen 1983, 1e halfjaar, 29
    - Raad vergaderingen 1983, 2e halfjaar, 153
    - Raad vergaderingen 1984, 121
    - Raad vergaderingen 1985, 108
    - Raad vergaderingen 1986, 108
    - Raad vergaderingen 1987, 80
    - Raad vergaderingen 1988, 78
    - Werkgroep Werkgelegenheid v.a. januari 1978, 161
      zie ook dossier WERKONTWIKKELING/MACRO PERSONEELSBELEID - Correspondentie betr. werkgelegenheid/arbeidsplaatsen quartaire sector (v.a. 1979)
    - Werkgroep Werkgelegenheid 1980, 2e halfjaar, 161
    - Werkgroep Werkgelegenheid 1981 t/m april 1982, 161
    - Vooronderzoek Potentiele Werkgelegenheid in de RCW-sector 1982 t/m 1984 (begeleidingscie.), 58
    - Vooronderzoek Potentiele Werkgelegenheid in de RCW-sector 1985 t/m 1986 (begeleidingscie.), 58
    - Vooronderzoek Potentiele Werkgelegenheid in de RCW-sector 1985 t/m 1986 tussenrapportages, eindrapport, 58
    - Werkgroep Onderzoeksbeleid instelling van de werkgroep; werkgroepvergaderingen v.a. aug. '76, 118
    - Werkgroep Onderzoeksbeleid werkgroepvergaderingen 1977, 118
    - Werkgroep Onderzoeksbeleid werkgroepvergaderingen 1978, 118
    - Projekt Pluriformiteit in relatie tot culturele identiteit (1986/1988), 78
    - Projekt Cultuurpolitiek 1981/1983, 82
    - Projekt Cultuurpolitiek 1984/1988, 82
    - diverse onderwerpen, 79
    - Werkgroep Open School vergaderingen april t/m dec. 1978, 142
    - Werkgroep Open School vergaderingen 1979, 142
    - Werkgroep Educatief Werk vergaderingen 1980, 1e halfjaar, 142
    - Werkgroep Educatief Werk vergaderingen 1980, 2e halfjaar, 162
    - Werkgroep Educatief Werk vergaderingen 1981, 1e halfjaar, 162
    - Werkgroep Educatief Werk vergaderingen 1981, 2e halfjaar, 208
    - Werkgroep Educatief Werk vergaderingen 1982, 1e halfjaar, 208
    - Werkgroep Educatief Werk Buitengewone aktiviteiten 1981 t'm 1e halfjaar 1982, 208
      uitwerking van kwaliteitskriteria voor educatief werk voor volwassenen
      overleg met de werkgroep (culturele) wetgeving betr. commentaar op het initiatief wetsontwerp Harmonisatie Vorming en Opleiding van Volwassenen
      Globaal kader voor nog uit te werken beleidsaanbevelingen betreffende de volwasseneneducatie (incl. brochure 'Lijnen naar Volwassen leren'
      Diskussie mbt CRM-aandeel inzake de onderwijsstimulering
    - Aktiviteiten m.b.t. Educatie: Overleg over de Steunfunkties t.b.v. de Welzijnscomponenten in de Onderwijsvoorrangsgebieden resp. over Onderwijsvoorrang 1983 t/m maart 1984, 113
      zie voor voorgaande stukken 242.1 Diskussies in RCW-verband mbt CRM aandeel in de OS (dossier diskussies over Onderwijsstimulering en scw resp. Het Onderwijsvoorrangsplan 1981/1983 zie ook dossier 242.1 Inhoud en vormgeving van Steunfunkties voor het welzijnswerk ihk van het Onderwijsvoorrangsbeleid v.a. eind 1983
    - Projektgroep Onderwijsvoorrang juni t/, jan.1985, juni t/m jan.1985; 102
      Status gewijzigd leden ad hoc
    - Projektgroep Elementaire Educatie voor Volwassenen 1983, 101
    - Projektgroep Elementaire Educatie voor Volwassenen 1984, 101
    - Projektgroep Elementaire Educatie voor Volwassenen 1985 tm, jan.1986, 1985 t/, jan.1986; 101
    - RCW-Contactgroep Federatie Educatieve Omroep, 1982/1985, 102
    - Projektgroep Kwantitatieve Kriteria, 1984/1985, 102
    - RCW-contactgroep Federatie Educatieve Omroep, 1986/1987, 83
    - Projektgroep Kwantitatieve Kriteria, 1986/1987, 83
    - Projektgroep Elementaire Educatie 1987/1988, 83
    - Projekt Deskundigheidsbevordering Sociaal-Cultureel en Educatief Werk 1977/1978, 200
    - Projekt Deskundigheidsbevordering Amateuristische Kunstbeoefening/Kunstzinnige Vorming 1979/1980, 200
    - Werkgroep Deskundigheidsbevordering vergaderingen 1980, 200
    - Werkgroep Deskundigheidsbevordering vergaderingen 1981, 153
    - Werkgroep Deskundigheidsbevordering vergaderingen 1982, 153
    - Werkgroep Opleidingen en Deskundigheidsbevordering v.a. aug. 1985 t/m 1e halfjaar 1987, 78
      gestart als ad hoc groep HBO-vervolg HBO; zie voor projekt Profielen sociaal-cultureel werkers, uitgevoerd door Gamma rubriek 266.4 RELATIE OPLEIDINGEN/ARBEIDSBESTEL
    - Werkgroep (Culturele) Wetgeving oprichting en vergaderingen okt. 1974 t/m 1976, 119
    - Werkgroep (Culturele) Wetgeving vergaderingen 1977, 119
    - Werkgroep (Culturele) Wetgeving vergaderingen 1978/1979, 160
    - Werkgroep (Culturele) Wetgeving vergaderingen 1980, 160
    - Werkgroep (Culturele) Wetgeving vergaderingen 1981, 211
    - Werkgroep (Culturele) Wetgeving vergaderingen 1982, 1e halfjaar, 211
    - Projektgroep Invoeringswet Kaderwet Specifiek Welzijn v.a. dec. 1982 t/, 1983, 113
    - Projektgroep Wetgeving, vergaderingen 1984/1986, 77
    - Projektgroep Wetgeving, vergaderingen 1987, 77
    - Projektgroep Wetgeving, vergaderingen 1988, 77
    - (Ad hoc Werkgroep) Vrijwilligersproblematiek, aktiviteiten v.a. sept. 1978 t/m febr. 1982, 113
      beleidsaandacht voor vrijwilligers resp. 1e orienterende bijeenkomst op 1/12/78
      Gamma kontaktpersoon voor vrijwilligersproblematiek
      gespreksronde met aangesloten lidorganisaties over vrijwilligersbeleid (1980)
      plaatsbepaling vrijwilligerswerk, diskussiestuk dd. 14/4/81 (w.o. Gamma-kommentaar)
      arbeidsrechtelijke vraagstukken
      vergaderingen ad hoc werkgr. vrijwilligersproblematiek (w.o. resultaten)
      vervolgbijeenkomsten (v.a. okt. 1981)
    - Beraad Vrijwilligerswerk, 1983/, 83
    - Verhouding met de Nationale Raad voor Maatschappelijk Welzijn, ---
      Aan te vragen als Gamma Blauwe serie, 2.19.094 inv.nr. 397
- Steunfondsen
  - Koningin Juliana Fonds + Steunfondsen Algemeen/Overige
    - Algemeen, 1959 t/m maart 1983, 246
      Voor vervolg zie gelijknamig dossier v.a. april 1983
    - Vademecum 1962 en Vademecum ± 1977, 1962 en ± 1977; 93
    - Jaarverslagen 1965 t/m 1982, 246
      niet kompleet Voor vervolg zie gelijknamig dossier v.a. april 1983
    - Bijzondere aktiviteiten en projekten 1963/1974, 65
    - Werkgroep v.d. Biesen, betr. funktioneren van de secties, bijdragen aan landelijke en funktionele organisaties en samenstelling v.d. Raad (1974/1975), 65
      zie voor bijdrage aan NBV, Salco en aan Gamma dossier FINANCIEEL BEHEER - (overige) geldmiddelen van Gamma
    - Extra Sectie-vergaderingen 1977 en 1978, 93
    - Extra Sectie-vergaderingen 1979 en 1980 en 1983, 93
      betr. afsluitende vergadering van de secties oude stijl
    - Koningin Juliana Fonds, algemeen v.a. april 1983, 218
    - Sectie F (Werkloosheidsprojekten), algemeen v.a. april 1983, 218
    - Steunfondsen algemeen (overzichten e.d.), ---
      VSW: Berust bij Werkgeversvereniging Sociaal-Cultureel Werk.
    - Kontakten en gegevens betr. overige steunfondsen, ---
      zie afzonderlijk blad voor Nationaal Jeugd (zorg) Fonds
  - Nationaal Jeugd Fonds (voorheen N. Jeugdzorg F.)
    - Organisatie (1967/1972), 218
    - Vergaderingen dec. 1967 t/m 1968, Correspondentie betr. de 1e collecteweek 18-23/11/68; 68
    - Vergaderingen 1969, Correspondentie betr. collecte 1969; 68
    - Vergaderingen 1970, Correspondentie betr. collecte 1970; 68
    - Vergaderingen 1971, Correspondentie betr. collecte 1971; 68
    - Projekt Jantje-2008 ter gelegenheid van het 20 jarig bestaan van het NJF in 1988, 218
    - (Overige) aktiviteiten v.a. 1981, 218
- Organen voor Overleg en Samenwerking
  - Overheidsbeleid t.a.v. Plaatselijke en Provinciale Organen voor overleg en advies en Regionale Welzijnsstichtingen. Betr. m.n. Ontwikkeling Instrumentarium voor Democratische Planning (1979/1982), 109
  - Plaatselijke en Provinciale Organen voor Overleg en Advies algemeen en kontakten met individuele organisaties (v.a. 1978), 109
- Studiecentra
  Zie voor vervolg Gamma Blauwe serie, toegang 2.19.094 inv.nr. 387 en 388.
  - Stichting SVE, Voorheen Studiecentrum NCVO
    - Projekt Gedecentraliseerd Educatief Beleid, 164
      vergaderingen begeleidingscommissie juni 1977 t/m 1978
      vergaderingen begeleidingscommissie 1979
      vergaderingen begeleidingscommissie 1980 januari/maart
      vergaderingen projektgroep TW-II dec.1979 t/m jan.1980
    - Aktiviteiten mbt training en deskundigheidsbevordering t/m 1980, 165
    - (Meerjaren) werkplannen, aktiviteitenverslagen periode 1976/1980, 165
    - Algemeen (v.a. okt. 1974), 215
      zie voor CBS-statistiek Uitvoeringsorganen Club- en Buurthuiswerk 033.2
  - Centraal Bureau voor de Statistiek CBS
    - Onderzoek/Statistiek Sociaal-Culturele Accommodaties 1969/1980, 253
      Enquete Sociaal Culturele Centra 1969
      Rapport over een gehouden onderzoek naar de accommodaties van de bij Salco aangesloten instellingen 1972/1973 (voor correspondentie etc. zie Salco-archief nr. 37a
      Onderzoek Ruimte en Gebouwen 1973 (rapport ontbreekt)
      Statistiek Sociaal-Culturele Accommodaties 1979 (rapport ontbreekt)
      Ontwikkeling van een opzet v.e. nieuw accommodatieonderzoek door CBS (1980)
    - Onderzoek/Statistiek Kindercentra 1977, 253
      voor voorgaand onderzoek Salco-archief nr. 31a (Enquete Kindercentra 1975)
    - Onderzoek/Statistiek Kindercentra 1980 (rapport ontbreekt), 253
    - Onderzoek/Statistiek Uitvoeringsorganen Club- en Buurthuiswerk 1976 en 1981, 253
    - Economische Basistellingen Sociaal-Culturele Instellingen (1986), 253
  - Werkgeversorganisaties
    - Projekt Management en Informatie Support Centrum voor de Welzijnssector 1982/1984, 283
      algemeen voor voorgaande stukken zie WO/FAD -Samenwerking NRMW/Gamma-salarisprojekt op het gebied vande automatische verwerking van administratieve gegevens (corresp v.a. 1981) stuurgroep (vergaderingen)
      projektgroep (vergaderingen)
      versies 1 t/m 5 van het concept-onderzoeksrapport
      eerste (tevens laatste) definitieve rapport van aug. 1983 in algemeen dossier
    - Federatie van Werkgeversverenigingen in de Welzijnssector FWW, 1973; 238
      algemeen, v.a. oprichting 1973
    - Overige Werkgeversverenigingen (gegevens over oprichting, statuten ed.), 238
      Prot.Chr. Vereniging voor Bijzonder Gezins- en Jeugdwerk
      Werkgeversorganisatie Vormings- en Ontwikkelingswerk
      Werkgeversvereniging Maatschappelijke Dienstverlening
      Werkgeversvereniging Jeugd- en Jongerenwerk (in 1979 gefuseerd met de WWBC tot WSCW
  - Werkgeversvereniging Sociaal Cultureel Werk VH werkgeversvereniging wijk-, buurt- en clubhuizen
    - Werkgeversvereniging voor het wijk-, buurt en clubhuiswerk WWBC opbouw v.d. organisatie/beleidsvorming 1970/1978, 45
      zie voor voorbereidingen SECTIE JEUGDZORG V.D. NJG - Commissie Rechtspositieregeling (1963/1968)
    - Werkgeversvereniging voor het wijk-, buurt en clubhuiswerk WWBC vergaderingen werkgroep wwbc-i.o. okt. 1970 t/m augustus 1972, 45
    - Werkgeversvereniging voor het wijk-, buurt en clubhuiswerk WWBC vergaderingen sept. t/m december 1972, 45
    - Werkgeversvereniging voor het wijk-, buurt en clubhuiswerk WWBC vergaderingen 1973, 45
    - Werkgeversvereniging voor het wijk-, buurt en clubhuiswerk WWBC vergaderingen 1974, 45
    - Werkgeversvereniging voor het wijk-, buurt en clubhuiswerk WWBC vergaderingen 1975, 45
    - Werkgeversvereniging voor het wijk-, buurt en clubhuiswerk WWBC vergaderingen 1976, 46
    - Werkgeversvereniging voor het wijk-, buurt en clubhuiswerk WWBC vergaderingen 1977, 46
    - Werkgeversvereniging voor het wijk-, buurt en clubhuiswerk WWBC vergaderingen 1978, 46
    - Werkgeversvereniging Sociaal Cultureel Werk WSCW algemeen, 71
      zie voor overleg Gamma met WSCW over de funkties dienstverlening resp. belangenbehartiging HERSTRUKTURERING LANDELIJKE ORGANISATIES
    - Werkgeversvereniging Sociaal Cultureel Werk WSCW vergaderingen 1979, 107
    - Werkgeversvereniging Sociaal Cultureel Werk WSCW vergaderingen 1980, 1e halfjaar, 107
    - Werkgeversvereniging Sociaal Cultureel Werk WSCW vergaderingen 1980, 2e halfjaar, 107
    - Werkgeversvereniging Sociaal Cultureel Werk WSCW vergaderingen 1981, 1e halfjaar, 106
    - Werkgeversvereniging Sociaal Cultureel Werk WSCW vergaderingen 1981, 2e halfjaar, 106
    - Werkgeversvereniging Sociaal Cultureel Werk WSCW vergaderingen 1982, 106
    - Werkgeversvereniging Sociaal Cultureel Werk WSCW vergaderingen 1983, 125
    - Werkgeversvereniging Sociaal Cultureel Werk WSCW vergaderingen 1984, 125
    - Werkgeversvereniging Sociaal Cultureel Werk WSCW vergaderingen 1985, 282
    - Werkgeversvereniging Sociaal Cultureel Werk WSCW vergaderingen 1986, 1e halfjaar, 282
      vergaderdossiers betr. bestuursvergaderingen en algemene leden vergadering waar?
    - Werkgeversvereniging Sociaal Cultureel Werk WSCW vergaderingen 1986, 2e halfjaar, 282
    - Werkgeversvereniging Sociaal Cultureel Werk WSCW vergaderingen 1987, 71
    - Werkgeversvereniging Sociaal Cultureel Werk WSCW vergaderingen, 1988; 71
- Beroepsorganisaties/Belangenorganisaties
  - Nederlandse Organisatie van Welzijnswerkers, 238
    organisatie, v.a. febr. 1978 voorheen De Eenzame Fietser
  - Landelijk Aktiecomite Sociaal-Kultureel Werk, 1981, 238
- Buitenlandse Kontakten
  - European Confederation of Youth Clubs ECYC
    - oprichting (1974/1976), 255
    - algemeen (v.a. 1977), 16
    - Bureau-meetings, nov, 1976 t/m 1988, 39
    - Executive Committee, 39
      vergaderingen v.a. 1977
      vergaderingen 1985/1988
    - General Assembly, vergaderingen 1978/1988, 16
    - Sportweeks/Summercamps 1978/1988, 66
    - Seminars, algemeen v.a. 1976, 66
    - Seminar "Alternative to nothing, sept. 1976, 254
    - Seminar 'The Abus of alcohol by young people, mei 1977, 254
    - Seminar 'Alcohol and Drugsabuse among young people, nov. 1981 te Hilversum, 16
    - Seminars 1978/1979, 254
      training seminar juni 1978 te Londen
      participation means power, nov. 1978 te Dworp
      youth work is politics, jan. 1979 te Straatsburg
      equal rights for young (wo)men in society, juni 1979 te Denemarken
      todays youth club, okt. 1979 te Belfast
    - Seminars 1980/1982 (overige), 255
      youth-work-leisure time, febr/mrt. 1980 te Straatsburg
      rural youth, april 1980 te Ierland
      jeugd en creativiteit, aug. 1981 te Straatsburg
      development problems, okt./nov. 1980
      relationship, a seminar on sex education, april 1981 te Grenoble
      youth and unemployment, aug. 1981 te Denemarken
      commercialisation of leisure time, april 1982 te Belgie
      violence, an expression of youth protest, okt./nov. 1982 te Belfast
    - Seminars 1983/1985, 255
      New trends in youth club work, febr. 1983 te Straatsburg
      peace education in youth clubs, mei 1983 te Edinburgh
      fundraising, nov. 1983 te Londen
      youth clubs and political education, okt. 1983 te Nantes
      clubhuizen op z'n Deens, april 1984 te Kopenhagen
      social education in youth clubs, april 19984 te Zweden
      cultural education in youth clubs, okt. 1984 te Cyprus
      creative peace activities, febr. 1985 te Straatsburg
      how to make use of violence package, mrt. 1985 te Londen
      participation of etnic minorities, mrt/aprl. 1985 te Oostmalle
      participation and manipulation, mei 1985 te Ierland
      participation of young people in rural settings, okt. 1985 te Gerardmer
    - Seminars 1986/1989, 66
    - Overige aktiviteiten v.a. 1977, 104
  - International Federation of Settlements and Neighbourhood Centers I.F.S
    - Financieel Beleid, 1973/1977, 192
    - Financiele Overzichten, 1962/1977, 192
    - Correspondentie betr. het Internationaal Secretariaat en de Funktie van Ambtelijk Secretaris (v.a. 1957), Ambtelijk Secretaris mrs. J.M. Taylor (geb. 29/10/24); 112
      in personeelsarchief Gamma
    - Plannen voor de oprichting van een Europees I.F.S. Buro (1972/1974), 192
    - Leden en Lidmaatschap, algemeen (correspondentie en overzichten) v.a. 1963, 112
    - Aanvraag lidmaatschap AECS, Spanje (1967/1975), 193
    - Aanvraag lidmaatschap WITSCO, Zuid-Afrika, Beëindiging lidmaatschap RSFH, Zweden (1972/1975), 193
    - Voorlichting en Informatie v.a. 1963, 105
    - sub-dossier, 105
      newsletters v.a. 1970
    - Statuten, Huishoudelijk Reglement en -wijzigingen v.a. 1949, 112
    - Conferenties algemeen (richtlijnen etc.), 110
    - Algemeen (v.a. 1968), 112
    - International Review of Community Development, 2 jaarlijkse publikaties onder auspicien van de IFS 1958/1962 (nrs. 1 t/m 6 en nr. 10), 57
      completere reeks (alleen nr 9 ontbreekt nog) opgenomen in historische dokumentat
    - diverse internationale vergaderingen 1947/1950, 189
      25/9/47 besprekingen over de internationale organisatie van volkshuizen
      25-29/2/49 1e e. c. verg. te Parijs
      26/7/50 internationale zitting te Parys
    - Steering Committee, vergaderingen sept. 1963 t/m juni 1967, 190
    - Council, vergaderingen 1951 te Londen, 1952 te Amsterdam, 1954 te Napels, 1956 te Berlijn, 1951, 1952, 1954, 1956; 189
    - Council, vergaderingen 1971 t/m 1977, 189
    - Executive Committee, vergaderingen 1964 t/m 1969, 190
    - Executive Committee, vergaderingen 1970 t/m 1973, 190
    - Executive Committee, vergaderingen 1974, 190
    - Executive Committee, vergaderingen 1975/1976, 193
    - Executive Committee, vergaderingen 1977, 193
    - Executive Committee, vergaderingen 1978/1980, 198
    - Executive Committee, vergaderingen 1981/1982 (april), 57
    - Executive Committee, vergaderingen 1982/1984, 57
    - Executive Committee, vergaderingen 1985/1987, 110
    - Executive Committee, vergaderingen 1988, 110
    - Conferenties, 191
      1922 te Amersfoort, 1932 te Berlijn, 1936 te Londen, 1952 te Amsterdam, 1956 te Berlijn, 1961 te Rome
    - Helsinki Conferentie 1968, 194
      algemene regelingen vanuit het secretariaat in Londen
      nederlandse delegatie
      afgewerkt programma, delegaties, inleidingen, studiegroepen enz. + volledig verslag van Ms. Berrey
    - Barcelona Conferentie 1969, 195
      algemene regelingen vanuit het secretariaat in Londen en vanuit Hospitalet
      afgewerkt programma, verslagen enz.
    - XIe Conferentie 1972 te Amsterdam, 196
      algemene voorbereidingen
      conferentie-bulletin/ werving deelnemers
      organisatie-schema's/ technische gegevens
      speakers/speeches
      evaluaties, kommentaren, verslagen, enz.
    - National Committee Holland NCH, 197
      Salco en NBV
      algemeen
      afstemmingsvergaderingen IFS/NCH
      NCH Programmacommissie algemeen
      NCH Programmacommissie vergaderingen
    - National Committee Holland NCH, 197
      NCH Programmacommissie sub-thema-groepen
      NCH Commissie Financien en Organisatie algemeen
      NCH Commissie Financien en Organisatie boekhouding